臺灣臺北地方法院刑事判決　　　　　　 99年度交易字第869號
公　訴　人　臺灣臺北地方法院檢察署檢察官
被　　　告　吳曜宇
上列被告因過失致死案件，經檢察官提起公訴（99年度偵字第19
012 、23422 號），被告於準備程序進行中，就被訴之事實為有
罪之陳述，經告知被告簡式審判程序之旨，並聽取當事人之意見
後，本院裁定進行簡式審判程序，判決如下：
    主  文
吳曜宇因過失致人於死，處有期徒刑月，如易科罰金，以新臺
幣壹仟元折算壹日。緩刑伍年，並應依如附表所示之本院一百年
度司北調字第一六一號調解筆錄內容履行。
    事  實
一、吳曜宇於民國99年8 月9 日下午5 時13分許，騎乘車牌號碼
    269-BGK 號重型機車，沿臺北市中山區○○○路○ 段西向東
    方向騎乘，行經民生東路3 段2 號前，本應注意駕車應注意
    兩車併行之安全間隔距離，並隨時採取必要安全措施，而當
    時係晴天日間，有自然光線，該處係鋪設柏油、無缺陷、無
    障礙物之乾燥路面，且視距良好，依當時之情形又無不能注
    意之情事，竟疏於注意及此，而未與其他行駛車輛保持併行
    間隔，不慎與在其右方同向行駛，由楊瑞麒所騎乘之CXZ-51
    7 號重型機車相碰撞，致使楊瑞麒因而人車倒地，受有頭部
    外傷併顱內出血、神經性休克等傷害，經送醫後仍於同年8
    月10日上午10時38分不治死亡。吳曜宇在有偵查犯罪職權之
    機關或公務員發覺其犯罪前，主動向到場處理之警員表明其
    係肇事車輛之駕駛人，自首並接受裁判。
二、案經楊瑞麒之妻劉玉蘭、楊瑞麒之子女楊中翰及楊詩涵告訴
    暨臺北市政府警察局中山分局報告及臺灣臺北地方法院檢察
    署檢察官相驗後自動檢舉並偵查起訴。
    理  由
一、本件被告吳曜宇所犯刑法第276 條第1 項之過失致死罪，非
    死刑、無期徒刑、最輕本刑為3 年以上有期徒刑之罪，被告
    於本院準備程序進行中，就被訴事實為有罪之陳述，經本院
    認合於刑事訴訟法第273 條之1 第1 項之規定，裁定進行簡
    式審判程序，合先敘明。
二、訊據被告對上開事實於本院準備程序及簡式審判程序中均坦
    承不諱（見本院卷第30至36頁），並有目擊證人張志明於警
    、偵訊之證述在卷可證（見99年度偵字第19012 號卷第15至
    17頁、99年度相字第579 號卷第59頁、第90至92頁），且有
    道路交通事故現場圖、道路交通事故補充資料表、談話紀錄
    表、道路交通事故調查報告表（一）、（二）、道路交通事
    故當事人登記聯單、道路交通事故肇事人自首情形紀錄表、
    道路交通事故當事人酒精測定紀錄表、照片15張等在卷可稽
    （見99年度偵字第19012 號卷第32至50頁），可證被告確有
    疏未保持行車安全間隔而肇事之過失，另有臺北市政府警察
    局交通警察大隊99年8 月31日北市警交大事字第0993215610
    0 號函及其所述交通事故初步分析研判結果可參（見99年度
    相字第579 號卷第96至97頁），並經囑託臺北市車輛行車事
    故鑑定委員會鑑定結果亦認被告及被害人楊瑞麒均未保持行
    車安全間隔同為肇事原因，此有臺北市交通事件裁決所99年
    11月16日北市裁鑑字第09941355500 號函暨所附之臺北市車
    輛行車事故鑑定委員會鑑定意見書在卷可佐（見99年度偵字
    第23422 號卷第4 至7 頁）。且被害人楊瑞麒所受頭部外傷
    併顱內出血、神經性休克等傷勢及其死亡之結果，亦有馬偕
    紀念醫院乙種診斷證明書、病危通知單、臺灣臺北地方法院
    檢察署相驗屍體證明書、檢驗報告書及臺北市政府警察局中
    山分局99年8 月25日北市警中分刑字第09933562500 號函及
    其所附相驗照片26張等在卷可參（見99年度相字第579 號卷
    第23頁、第31頁、第63頁、第64至69頁、第72至85頁），並
    經臺灣臺北地方法院檢察署檢察官督同法醫相驗被害人楊瑞
    麒之屍體無訛，製有上開相驗屍體證明書、檢驗報告在卷可
    參，足認被告前揭過失行為與被害人楊瑞麒之死亡結果間有
    相當因果關係，從而，被告前開自白核與事實相符堪信為真
    實，本件事證已臻明確，被告犯行洵堪認定。
三、核被告所為，係犯刑法第276 條第1 項之過失致死罪。又被
    告在有偵查犯罪職權之機關或公務員發覺其犯罪前，主動向
    到場處理之警員表明其係肇事車輛之駕駛人，並接受裁判一
    情，有臺北市○○○○○道路交通事故肇事人自首情形紀錄
    表1 紙在卷足憑（見99年度偵字第19012 號卷第41頁），應
    依刑法第62條前段之規定減輕其刑。爰審酌被告駕駛前開機
    車，竟疏未注意兩車併行之安全間隔距離，致未能採取必要
    之閃避措施，因而肇事致被害人楊瑞麒死亡，導致被害人喪
    失寶貴之生命，造成難以回復之損害，應予非難，惟念其於
    犯後坦承犯行，態度尚佳，並與告訴人等達成和解，已知悔
    悟，且並無前科，有臺灣高等法院被告前案紀錄表，素行良
    好，暨衡酌被害人楊瑞麒亦未保持行車安全間隔，有上開臺
    北市車輛行車事故鑑定委員會鑑定意見書在卷為證，及被告
    現為大學學生，經濟狀況非佳，及本件被告疏失之程度等一
    切情狀，量處如主文所示之刑，並諭知易科罰金之折算標準
    ，以示懲儆。
四、末查，被告未曾因故意犯罪受有期刑以上刑之宣告，有臺灣
    高等法院被告前案紀錄表在卷可稽，其因一時過失，致罹刑
    章，且於本院審理時與告訴人劉玉蘭、楊中翰及楊詩涵達成
    和解，願意賠償其等80萬元，有本院100 年度司北調字第16
    1 號調解筆錄附於本院卷可參（見本院卷第24頁），且告訴
    代理人亦當庭表示願給予被告附條件之緩刑機會（見本院卷
    第第30頁反面、第36頁），是本院認被告經此偵審程序，日
    後應有所警惕，諒無再犯之虞，因認其所受上開刑之宣告，
    以暫不執行為適當，併予宣告緩刑5 年，以勵自新。
四、按緩刑宣告，得斟酌情形，命犯罪行為人向被害人支付相當
    數額之財產或非財產上之損害賠償，刑法第74條第2項第3款
    定有明文。本件被告已於調解時承諾願以附表所示方式，陸
    續賠償告訴人劉玉蘭、楊中翰及楊詩涵之損害，有上開調解
    筆錄在卷可參。本院考量告訴人等權益保障，認於被告緩刑
    期間課予上開條件負擔，應屬適當，爰併就被告對於前開調
    解筆錄之內容，另依刑法第74條第2 項第3 款規定，宣告命
    被告應向告訴人給付上開賠償，給付方式詳如附表所示。又
    按刑法第74條第4 項規定，命被告支付被害人之損害賠償數
    額，得為民事強制執行名義。倘被告不履行，且情節重大，
    足認原宣告之緩刑難收其預期效果，而有執行刑罰之必要者
    ，依刑法第75條之1 第1 項第4 款規定，得撤銷其緩刑宣告
    。再者，因本案命被告支付損害賠償金與當事人間之調解成
    立內容，兩者請求之基礎事實同一，其屬執行名義競合，倘
    被害人經其中一執行名義已獲滿足，其他執行名義所載之請
    求權應歸於消滅。職是，被害人不得重複請求，附此敘明。
據上論斷，應依刑事訴訟法第284 條之1 、第273 條之1 第1 項
、第299 條第1 項前段，刑法第276 條第1 項、第62條前段、第
41條第1 項前段、第74條第1 項第1 款、第2 項第3 款，刑法施
行法第1 條之1 ，判決如主文。
本案經檢察官陳仕蘭到庭執行職務。
中    華    民    國   100    年    3     月    25    日
                  交通法庭  法  官  林佑珊
上正本證明與原本無異。
如不服本判決應於收受送達後10日內向本院提出上訴書狀，並應
敘述具體理由；其未敘述上訴理由者，應於上訴期間屆滿後20日
內向本院補提理由書（均須按他造當事人之人數附繕本）「切勿
逕送上級法院」。告訴人或被害人如對於本判決不服者，應具備
理由請求檢察官上訴，其上訴期間之計算係以檢察官收受判決正
本之日期為準。
                            書記官  陳宏璋
中    華    民    國   100    年    3     月    25    日
附表
┌───────────────────────────┐
│給付方式：即如本院99年度司北調字第161 號調解筆錄意旨  │
├───────────────────────────┤
│被告即相對人願給付原告即聲請人劉玉蘭、楊中翰及楊詩涵新│
│臺幣（下同）80萬元，給付方法為：於民國100 年4 月15日前│
│給付10萬元，餘款70萬元，於100 年5 月起，於每月1 日給付│
│1萬元，至全部清償止。如有一期未履行視為全部到期。     │
└───────────────────────────┘
附錄本件論罪科刑法條：
中華民國刑法第276條
因過失致人於死者，處 2 年以下有期徒刑、拘役或 2 千元以下
罰金。
從事業務之人，因業務上之過失犯前項之罪者，處 5 年以下有期
徒刑或拘役，得併科 3 千元以下罰金。